【裁判字號】    99,訴,636
【裁判日期】    990812
【裁判案由】    妨害風化
【裁判全文】
臺灣高雄地方法院刑事判決               99年度訴字第636號
公  訴  人  臺灣高雄地方法院檢察署檢察官
被      告  甲○○
上列被告因妨害風化案件，經檢察官提起公訴（99年度偵字第60
41號）及移送併辦（99年度偵字第15288號），本院判決如下：
    主  文
甲○○共同意圖使女子與他人為性交之行為，而媒介以營利，處
有期徒刑貳月，如易科罰金，以新臺幣壹仟元折算壹日。緩刑參
年，並應向指定之公益團體、地方自治團體或社區提供壹佰貳拾
小時之義務勞務，緩刑期間付保護管束。扣案之門號00000
00000號行動電話壹支（含SIM 卡壹枚），沒收之。
    事  實
一、甲○○平日以駕駛車牌號碼為Z9-209號之營業用自小客車為
    業，於民國99年間某不詳期日，竟與姓名年籍不詳之成年人
    共同基於意圖使女子與他人為性交之行為，而媒介以營利之
    犯意聯絡，先由姓名年籍不詳之成年人在自由時報刊登應徵
    服務小姐之廣告，待於男客要求性交易服務時，再行通知俗
    稱「馬伕」之甲○○，駕駛其上開營業用自小客車搭載成年
    應召女子至指定地點與男客從事性交易，而媒介成年應召女
    子與不特定男客從事有對價之性交行為，每次性交易代價為
    新臺幣（下同）3,000 元，由應召女子分得1,200 元，其餘
    則由甲○○與姓名年籍不詳之成年人從中抽取以營利。嗣於
    99年2 月9 日15時30分許，因男客莊春福要求性交易服務，
    甲○○遂以其所有，門號為0000000000號行動電話聯絡搭載
    成年應召女子乙○○，旋即載送乙○○至高雄市○○區○○
    路2 巷2 號米堤汽車旅館206 室與男客莊春福從事性交易，
    媒介成年應召女子乙○○與男客莊春福為性交行為。適於同
    日16時05分許，乙○○與莊春福完成性交易，搭乘甲○○所
    駕駛之上開營業自小客車欲離開上開地點時，為警當場查獲
    ，並扣得甲○○所有，供犯本件妨害風化犯行所用，門號為
    00 00000000 號行動電話1 支（含SIM 卡1 枚），而查悉上
    情。
二、案經高雄市政府警察局鼓山分局報告臺灣高雄地方法院檢察
    署檢察官偵查起訴及移送併案審理。
    理  由
壹、證據能力部分：按被告以外之人於審判外之言詞或書面陳述
    ，除法律有規定者外，不得作為證據；被告以外之人於審判
    外之陳述，雖不符刑事訴訟法第159 條之1 至同條之4 之規
    定，而經當事人於審判程序同意作為證據，法院審酌該言詞
    陳述或書面陳述作成時之情況，認為適當者，亦得為證據。
    當事人、代理人或辯護人於法院調查證據時，知有刑事訴訟
    法第159 條第1項 不得為證據之情形，而未於言詞辯論終結
    前聲明異議者，視為有前項之同意，刑事訴訟法第159 條第
    1 項、第159 條之5 分別定有明文。查本判決所引用之各項
    據以認定事實之傳聞性質，被告甲○○及公訴人於本院言詞
    辯論終結前，均不爭執而未曾聲明異議，本院審酌該等言詞
    及書面陳述作成時之情況，並無出於任意性或不正取供，或
    違法或不當情事，且客觀上亦無不可信之情況，堪認為適當
    ，揆諸前開說明，依法均有證據能力，合先敘明。
貳、實體部分
一、上揭犯罪事實，業據被告於本院審理時坦承不諱，核與證人
    即成年應召女子乙○○、證人即男客莊春福於警詢時之陳述
    均相符（見99年度偵字第6041號偵卷第5 頁反至第10頁），
    復有查獲照片6 張（見99年度偵字第6041號偵卷第19頁反至
    第21頁）附卷供查，並有門號為0000000000號行動電話1 支
    （含SIM 卡1 枚）扣案可證，足見被告任意性自白與事實相
    符，本件事證明確，其犯行均堪認定，應予依法論科。
二、核被告甲○○所為，係犯刑法第231 條第1 項之媒介性交以
    營利罪。被告與姓名年籍不詳之成年人間，有犯意聯絡及行
    為分擔，應論以共同正犯。又檢察官移送併案審理之事實與
    本案起訴事實相同，為同一案件，本院自得併予審理，附此
    敘明。爰審酌被告不思正途謀取財富，明知政府執法單位極
    力掃蕩色情，仍為圖一己私利，而為前開犯行，助長社會不
    良風氣、敗壞善良風俗，行為實不足取，惟念及犯後坦承犯
    行，態度尚佳，尚有悔意，且僅擔任「馬伕」，所得非高等
    一切情狀，量處如主文所示之刑，並諭知易科罰金之折算標
    準。復查被告前未曾因故意受有期徒刑以上刑之宣告，有臺
    灣高等法院被告前案紀錄表各1 份在卷可稽，因一時失慮，
    短於思慮，致觸犯本案犯行，犯後已坦承犯行，深表悔意，
    堪認被告經此科刑教訓，應能知所警惕而無再犯之虞，本院
    認被告所受刑之宣告，以暫不執行為適當，爰併宣告緩刑3
    年，以啟自新。又為促使被告日後得以知曉尊重法治之觀念
    ，本院認除前開緩刑宣告外，實有賦予被告一定負擔之必要
    ，遂併予諭知被告應向指定之公益團體、地方自治團體或社
    區提供120 小時之義務勞務，另依刑法第93條第1 項第2 款
    規定宣告在緩刑期間付保護管束，俾能由觀護人予以適當督
    促，並發揮附條件緩刑制度之立意及避免短期自由刑執行所
    肇致之弊端，以期符合本件緩刑目的。再扣案之門號為0000
    000000號行動電話1 支（含SI M卡1 枚），係被告所有，業
    據其於警詢時供承在卷（見99年度偵字第6041號偵卷第4 頁
    ），為供本件妨害風化犯罪所用之物，應依刑法第38條第1
    項第2 款前段規定，宣告沒收。
據上論斷，應依刑事訴訟法第299 條第1 項前段，刑法第28條、
第231 條第1 項、第41條第1 項前段、第74條第1 項第1 款、第
2項 第5 款、第93條第1 項第2 款、第38條第1 項第2 款，刑法
施行法第1 條之1 ，判決如主文。
本案經檢察官鄧藤墩到庭執行職務。
中    華    民    國    99    年    8     月    12    日
                  刑事第七庭  審判長法  官  陳  箐
                                    法  官  林依蓉
                                    法  官  簡佩珺
以上正本證明與原本無異。
如不服本判決應於收受送達後十日內向本院提出上訴書狀，並應
敘述具體理由；其未敘述上訴理由者，應於上訴期間屆滿後二十
日內向本院補提理由書（均須按他造當事人之人數附繕本）「切
勿逕送上級法院」。
中    華    民    國    99    年    8     月    12    日
                                    書記官  蕭家玲
附錄犯罪科刑法條：
中華民國刑法第231條
（圖利使人為性交或猥褻罪）
意圖使男女與他人為性交或猥褻之行為，而引誘、容留或媒介以
營利者，處5 年以下有期徒刑，得併科10萬元以下罰金。以詐術
犯之者，亦同。
公務員包庇他人犯前項之罪者，依前項之規定加重其刑至二分之
一。

司法院資訊處製作；財團法人民間司法改革基金會備份。
